# 转会费

提问人：Ryan_q 时间：2022-07-01 08:48:12
@chenyiwei，陈版主：
如中审众环提出：如果为了获取原先与其他经纪公司签约的艺人的合约，而向其原所属的经纪公司支付转会费的，则转会费也可以确认为无形资产并在新签合约的年限内摊销。
若刚转会的明星签约为 3 年，无形资产按 3 年摊销，在2.5年时，明星提出展期新增 2 年的签约，是否应当按照剩余的无形资产剩余金额在旧的年限0.5年以及新的年限 2 年进行摊销，即2.5年剩余年限摊销。
望陈版主指导！

回答人：chenyiwei
我理解不应如此处理。因为后续延长的 2 年签约期并不是与转会同时约定的，也不是最初转会时可预见的，因此转会费只是为了获得最初的 3 年签约期，不包括后续额外延长的 2 年。后续额外延长的 2 年与本企业自己培养的艺人的签约一样，无需负担转会成本。